【裁判字號】    89,訴,910
【裁判日期】    900319
【裁判案由】    違反著作權法
【裁判全文】
臺灣彰化地方法院刑事判決                          八十九年度訴字第九一號
    公  訴  人  臺灣彰化地方法院檢察署檢察官
    被      告  乙○○
右列被告因違反著作權法案件，經檢察官提起公訴（八十九年度偵字第四一六九號）
，本院判決如左：
    主  文
乙○○連續以明知為侵害著作權之物，意圖營利而交付之方法，侵害他人之著作權，
處有期徒刑陸月。併科罰金新臺幣萬元。有期徒刑如易科罰金，以佰元折算壹日
，罰金如易服勞役，以新臺幣玖佰元即銀元佰元折算壹日。
扣案雷射光碟唱片肆片及錄音帶貳卷，均沒收。
    事  實
一、乙○○曾於民國（下同）七十五年間及八十一年間各因違反著作權法案件，經本
    院判處有期徒刑三月與有期徒刑六月確定，各於七十六年二月二十日、八十一年
    十二月二十九日易科罰金執行完畢，於本案未構成累犯。不知悔改，明知於八十
    九年五月初某不詳日、時，在彰化縣彰化市○○街與民生路口向年籍不詳之人以
    雷射光碟唱片每片新台幣（下同）一百五十元、錄音帶每卷一百元購入之雷射光
    碟唱片與錄音帶，內各夾錄「風吹叼位去」「愛的滋味」「手下留情」、「誰殺
    了愛」、「孤戀花」、「基隆山之戀」等歌曲中各二、三首歌曲，係未經著作財
    產權人甲○○○股份有限公司（下稱大旗公司）授權重製，侵害著作權之物，竟
    意圖販賣營利，基於概括犯意，連續在八十九年五月十八日前數天與八十九年五
    月十八日當天，在彰化縣彰化市○○街六十六號其所經營之欣聲唱片行，以每卷
    錄音帶一百九十元之價格，各販賣交付前揭侵害著作權之錄音帶一卷予大旗公司
    人員高樹基。經高樹基報告大旗公司訴請彰化縣警察局彰化分局於八十九年五月
    二十五日中午十二時許，在前址唱片行查獲，並扣得侵害前揭著作權之雷射光碟
    片四片與錄音帶二卷。
二、案經大旗公司訴由彰化縣警察局彰化分局移送灣彰化地方法院檢察署檢察官偵查
    起訴。
    理  由
一、訊據被告乙○○，自承於前開時、地各以每片一百五十元、每卷一百元之價格向
    不詳人購得扣案之雷射光碟唱片與錄音帶無訛，但否認有意圖營利販賣交付之行
    為，辯稱，扣案之雷射光碟唱片與錄音帶只是購來供客人試聽，沒有販賣云云。
    經查，被告前揭犯行，已據高樹基於警訊指述至明，並提出所購二卷錄音帶之相
    片在卷可稽。以被告於警訊先後陳述，客人如喜歡，伊即以試（聽）片賣給他
    ，是客人要求的，賣二百元；與伊只是買來放歌試片用，客人要的話，伊都是送
    給他，伊都不要錢，都是客人丟二百元給伊云云，足見被告確有販賣前揭侵害著
    作權物取利之行為。復有音樂著作授權合約書多份在卷暨夾錄有前開侵害著作權
    歌曲之雷射光碟唱片四片與錄音帶二卷扣案可憑，被告所辯，只係事後飾卸之詞
    ，無足採信，而本案事證明確，被告犯行堪予認定。
二、核被告所為，係犯著作權法第九十三條第三款、第八十七條第二款之意圖營利交
    付侵害著作權之物罪。其先後二次犯行，時間緊接，所犯構成要件相同，應係基
    於概括犯意所為，屬連續犯為一罪，依法加重其刑。公訴意旨認被告係犯同法第
    九十四條之常業侵害著作權罪，但查被告經查獲之扣案物不多，所售出者亦只二
    卷錄音帶，自非有恃此維生之意，尚難遽論以常業犯。惟因無損起訴事實之同一
    性，爰變更檢察官所引應適用之法條。爰審酌被告犯罪之動機、目的、手段、所
    生之危害及犯罪後之態度等一切情狀，量處如主文所示之刑，並諭知有期徒刑易
    科罰金及罰金易服勞役之折算標準，以示懲儆。扣案錄音帶二卷及雷射光碟唱片
    四片，係被告所有，已據被告陳明，查屬供犯罪所用之物，併依法宣告沒收。
據上論斷，應依刑事訴訟法第二百九十九條第一項前段、第三百條，著作權法第九十
三條第三款、第八十七條第二款，刑法第十一條前段、第五十六條、第四十一條第一
項、第四十二條第二項、第三十八條第一項第二款，現行法規所定貨幣單位折算新臺
幣條例第二條，罰金罰鍰提高標準條例第二條，判決如主文。
本案經檢察官朱婉綺到庭執行職務。
中      華      民      國      九十        年    三    月      十九    日
                                      臺灣彰化地方法院刑事第三庭
                                         法      官   洪  榮  謙
右正本證明與原本無異。
如不服本判決，應於判決送達後十日內向本院提出上訴狀（須附繕本）。
                                         法院書記官   張  木  松
中      華      民      國      九十        年    三    月     二十一   日
著作權法第九十三條
有左列情形之一者，處二年以下有期徒刑，得併科新台幣十萬元以下罰金：
一、侵害第十五條至第十七條規定之著作人格權者。
二、違反第七十條規定者。
三、以第八十七條各款方法之一侵害他人之著作權者。


司法院資訊處製作；財團法人民間司法改革基金會備份。
